Inventaris van het archief van de Directeur der Registratie en Domeinen in het Departement van de Monden van de Maas, later de Provincie Zuid-Holland, 1812-1823
Nationaal Archief, Den Haag
Directeur Registratie en Domeinen Monden van de Maas / Zuid-Holland
Directie Monden van de Maas
1812-1823
3331
9.50 meter; 93 inventarisnummers.
Nationaal Archief, Den Haag
Directeur der registratie en domeinen in het departement van de Monden van de Maas, later in de provincie Zuid-Holland, 1812-1814 april.
Directeur der registratie in Zuid-Holland, mei, 1814-1818.
Directeur der registratie en domeinen in Zuid-Holland, 1819-1823.
Het archief van de Directeur der Registratie en Domeinen in het Departement van de Monden van de Maas (1812-1823), later in de Provincie Zuid-Holland, bevat onder andere ingekomen en minuten van uitgaande stukken betreffende de onder hem ressorterende kantoren en stafleden, staten van ontvangsten en uitgaven, de executie van vonnissen, de verpachting van domeinen, en agenda's en klappers op ingekomen en uitgaande stukken.
Archiefvorming
Aanwinst 1907.
Geschiedenis van het archiefbeheer
De verwerving van het archief
De rechtstitel is (nog) onbekend
3.06
Aanwijzingen voor de gebruiker
Openbaarheidsbeperkingen
Volledig openbaar.
Materiële beperkingen
Aanvraaginstructie
Openbare archiefstukken kunnen online worden aangevraagd en gereserveerd. U kunt dit ook via de terminals in de studiezaal van het Nationaal Archief doen. Om te kunnen reserveren dient u de volgende stappen te volgen:
U maakt een profiel aan op www.gahetna.nl, en logt vervolgens in
Via de archiefinventaris (alleen de beschrijvingen met rode nummers) selecteert u het gewenste archiefstuk door op de knop 'Reserveren' te klikken
In het volgende scherm geeft u aan op welke dag u het archiefstuk wilt inzien
Indien u zich bevindt in de studiezaal en een tafelnummer heeft ontvangen kunt u dit nummer vermelden. Als u geen tafelnummer heeft kunt u tafelnummer 777 laten staan
Vervolgens bevestigt u uw reservering door deze te versturen.
Verwant materiaal
Beschikbaarheid van kopieën
Beschrijving van de series en archiefbestanddelen
- Ingekomen en minuten van uitgaande stukken van de directeur in rubrieken verdeeld., 1812-1823; 1-16
  - Inspecteurs en verificateurs - Ambtenaren, 1
  - Inspecteurs en verificateurs - Registratie, 2
  - Inspecteurs en verificateurs - Zegel, 3
  - Inspecteurs en verificateurs - Comptabiliteit, 4
  - Inspecteurs en verificateurs - Sequestratie, 5
  - Generalia - Ambtenaren, 6-7
    - Bestanddeel 1., 6
    - Bestanddeel 2., 7
  - Generalia - Registratie en Zegel, 8-12
    - Bestanddeel 1., 8
    - Bestanddeel 2., 9
    - Bestanddeel 3., 10
    - Bestanddeel 4., 11
    - Bestanddeel 5., 12
  - Generalia - Comptabiliteit, 13-14
    - Bestanddeel 1., 13
    - Bestanddeel 2., 14
  - Generalia - Ordonnanceering, 15-16
    - Bestanddeel 1., 15
    - Bestanddeel 2., 16
- Generalia - Sequestratie, 17
- Generalia - Boeten, 18
- Generalia - Jacht en Visserij., 19
- Ingekomen en minuten van uitgaande stukken van de directeur betreffende het personeel, de executie van vonnissen, de verpachting van domeinen enz. in andere provincien., 1819-1823; 20
- Ingekomen en minuten van uitgaande stukken van de directeur betreffende de comptabiliteit., 1820-1824; 21-24
  - 1820, 21
  - 1821, 22
  - 1822, 23
  - 1824, 24
- "Departements-agenda", agenda van ingekomen en uitgaande stukken van de directeur., 1813-1814; 25-26
  - 9 dec. 1813 - 27 juni 1814, 25
  - 2 juli 1814 - 31 dec. 1914, 26
- Agenda van de directeur., 1815, 1819-1822; 27-29
  - 1815, 27
  - 1819-1821, 28
  - 1822, 29
- Ingekomen en minuten van uitgaande stukken van de directeur betreffende de onder hem ressorterende kantoren., 1813-1823; 30-64
  - Alphen, 30
  - Brielle, 31-32
    - Bestanddeel 1., 31
    - Bestanddeel 2., 32
  - Oud-Beijerland, 33-34
    - Bestanddeel 1., 33
    - Bestanddeel 2., 34
  - Culemborg, 35-36
    - Bestanddeel 1., 35
    - Bestanddeel 2., 36
  - Delft, 37
  - Dordrecht, 38-40
    - Bestanddeel 1., 38
    - Bestanddeel 2., 39
    - Bestanddeel 3., 40
  - Gorinchem, 41-42
    - Bestanddeel 1., 41
    - Bestanddeel 2., 42
  - Gouda, 43-44
    - Bestanddeel 1., 43
    - Bestanddeel 2., 44
  - 's-Gravenhage, 45-49
    - Bestanddeel 1., 45
    - Bestanddeel 2., 46
    - Bestanddeel 3., 47
    - Bestanddeel 4., 48
    - Bestanddeel 5., 49
  - Leiden, 50-51
    - Bestanddeel 1., 50
    - Bestanddeel 2., 51
  - Middelharnis en Sommelsdijk, 52-53
    - Bestanddeel 1., 52
    - Bestanddeel 2., 53
  - Noordwijk, 54
  - Sliedrecht, 55
  - Rotterdam, 56-60
    - Bestanddeel 1., 56
    - Bestanddeel 2., 57
    - Bestanddeel 3., 58
    - Bestanddeel 4., 59
    - Bestanddeel 5., 60
  - Schiedam, 61
  - Woerden, 62
  - Woubrugge, 63
  - Ridderkerk, 64
- Klappers op de bovengenoemde ingekomen en uitgaande stukken., 1813-1819, 1821-1823; 65-66
  - 1813-1819, 65
  - 1821-1823, 66; ontbreekt
- Minuut-uitgaande missiven van de directeur betreffende de oud-ontvanger Frachez te Sommelsdijk., 1813, 1814; 67
- Ingekomen berichten betreffende staten van restanten, welke voor de goederen van opgeheven kapittels verschuldigd waren., 1815; 68
- Ingekomen opgaven voor de samenstelling van het register van ambtenaren., 1818-1821; 69
- Ingekomen staten van de op het memoriaal in debet openstaande zaken, wegens processen-verbaal van bekeuring, die voor zegel gevisseerd en geregistreerd zijn., 1819; 70
- Correspondentie wegens op de memorialen openstaande posten., 1820; 71
- Ingekomen staten van door de kantoren Oud-Beijerland, Gorinchem en Dordrecht bij voorschot gedane betalingen., 1820-1823; 72
- Staten van ordonnanciën, uitgereikt aan ontvangers der registratie, voor rembours der door hen bij voorschot gedane betalingen., 1822, 1823; 73
- Correspondentie wegens betaalde justitiekosten., 1821; 74
- Ingekomen opgaven van voor ordonnanciën ontvangen leges-gelden., 1821-1823; 75
- Ingekomen opgaven van goederen aan gedetineerden toebehorende., 1822, 1823; 76
- Ingekomen processen-verbaal van kasopnamen., 1823; 77
- Ingekomen staten van door onderscheidene kantoren der registratie in het jaar 1823 gedane ontvangsten en uitgaven., 78
- Gedrukte aanschrijvingen van het hoofdbestuur der registratie. (duplicaten)., 1815-1817; 79
- Alfabetische bladwijzer op de onderscheidene instructiën betreffende de registratie, het zegel enz. (in duplo)., 1814-1817; 80-81
  - Bestanddeel 1., 80
  - Bestanddeel 2., 81
- Correspondentie naar aanleiding van enige aan de directeur der registratie en domeinen gezonden missiven over zaken, welke niet tot zijn bevoegdheid behoren., 1819-1822; 82
- Generale staten van ontvangsten en uitgaven van de directeur., 1812-1823; 83-88
  - Bestanddeel 1., 83
  - Bestanddeel 2., 84
  - Bestanddeel 3., 85
  - Bestanddeel 4., 86
  - Bestanddeel 5., 87
  - Bestanddeel 6., 88
- Zegelrekeningen van de directeur., 1814-1823; 89-93
  - Bestanddeel 1., 89
  - Bestanddeel 2., 90
  - Bestanddeel 3., 91
  - Bestanddeel 4., 92
  - Bestanddeel 5., 93